臺灣高等法院民事裁定
109年度聲字第500號
聲  請  人  緯拓貿易有限公司


法定代理人  葉伯璋  
代  理  人  黃上上律師  
相  對  人  陳珍珍  
上列當事人間聲請返還擔保金事件，本院裁定如下： 
    主  文
臺灣士林地方法院一○八年度存字第○七二五號提存事件聲請人所
提存之擔保金新臺幣貳佰参拾肆萬元，准予返還。
    理  由
一、聲請意旨略以：伊前遵本院民國108年5月29日108年度抗字
    第695號民事裁定（下稱系爭假扣押裁定），為擔保假扣押
    ，曾提供新臺幣（下同）234萬元為擔保金（下稱系爭擔保
    金）辦理提存（案列臺灣士林地方法院〈下稱士林地院〉108
    年度存字第725號）。茲因伊與相對人間遷讓房屋等事件（
    案列臺灣臺北地方法院〈下稱臺北地院〉108年度北簡字第469
    6號，下稱系爭本案事件）業已終結，伊並已定20日以上期
    間催告相對人行使權利而未行使，爰聲請返還系爭擔保金等
    語。
二、按訴訟終結後，供擔保人證明已定20日以上之期間，催告受
    擔保利益人行使權利而未行使，或法院依供擔保人之聲請，
    通知受擔保利益人於一定期間內行使權利並向法院為行使權
    利之證明而未證明者，法院應依供擔保人之聲請，以裁定命
    返還其提存物，民事訴訟法第104條第1項第3款定有明文。
    前開規定，於其他依法令供訴訟上之擔保者準用之，並為同
    法第106條所明定。經查：
　㈠聲請人前聲請對相對人之財產在702萬元之範圍內予以假扣押
    ，而依系爭假扣押裁定提供系爭擔保金提存後，聲請士林地
    院民事執行處（下稱執行法院）108年度司執全字第189號假
    扣押強制執行（下稱系爭假扣押執行事件或程序），查封相
    對人所有坐落臺北市○○區○○段○○段000地號土地及其上建物
    （下合稱系爭不動產）。因系爭不動產業經執行法院108年
    度司執字第136號強制執行事件（下稱系爭第136號強制執行
    事件）查封，則依強制執行法第33條，合併其執行程序。又
    聲請人於系爭本案事件原請求相對人給付702萬元本息，嗣
    減縮請求金額為156萬元本息，經臺北地院108年度北簡字第
    4696號判命相對人應給付聲請人156萬元本息（下稱系爭執
    行名義），於108年9月6日確定，聲請人持系爭執行名義向
    臺北地院聲請查封系爭不動產，經臺北地院囑託執行法院強
    制執行（案列士林地院108年度司執助字第5884號），經執
    行法院依強制執行法第33條合併其執行程序。嗣執行法院以
    系爭第136號強制執行事件拍賣系爭不動產，經拍定分配完
    畢後，聲請人已領取分配款44萬6,420元，有系爭本案事件
    宣示判決筆錄及確定證明書、民事假扣押強制執行聲請狀、
    系爭假扣押裁定及士林地院108年度存字第725號提存書、執
    行法院109年1月16日函及同年3月23日函可稽（見本院卷第7
    至27頁、第31、32頁、本院109年度聲字第308號卷〈下稱第3
    08號卷〉第33至57頁），並經本院調閱上開卷宗核閲屬實，
    堪認系爭本案事件及系爭假扣押執行程序均已終結。
　㈡聲請人於系爭本案事件及系爭假扣押執行程序終結後，已向
    本院聲請通知相對人對系爭擔保金行使權利，經本院以109
    年度聲字第308號裁定通知相對人應於該裁定送達後21日內
    行使權利，並向本院為行使權利之證明，該裁定於同年6月2
    9日送達相對人，相對人迄未向聲請人行使權利，有民事聲
    請狀、本院109年度聲字第308號裁定及送達證書、本院民事
    類事件跨院資料查詢臺北地院、士林地院之結果可稽（見第
    308號卷第3至15頁、第87至88頁、第91頁、本院卷第37至77
    頁），依上說明，本件聲請人聲請返還擔保金，即無不合，
    應予准許。
三、據上論結，本件聲請有理由，爰裁定如主文。 　
中　　華　　民　　國　　109 　年　　9 　　月　　 29 　日
                  民事第七庭
                      審判長法  官  李昆霖
                            法  官  譚德周
                            法  官  王育珍
正本係照原本作成。
如不服本裁定，應於收受送達後10日內向本院提出抗告狀，並應
繳納抗告費新臺幣１千元。
中　　華　　民　　國　　109 　年　　9 　　月　　29　　日

  　　　　　　　　　　　　　書記官  簡曉君